臺灣臺北地方法院刑事判決　　　　　　 100年度易字第1217號
公　訴　人　臺灣臺北地方法院檢察署檢察官
被　　　告　簡洋
上列被告因違反毒品危害防制條例案件，經檢察官提起公訴（10
0年度毒偵字第1233號），本院判決如下：
    主  文
簡洋施用第二級毒品，累犯，處有期徒刑陸月，如易科罰金，
以新臺幣壹仟元折算壹日。
    事  實
一、簡洋曾因施用毒品案件，經本院以94年度毒聲字第679 號
    裁定送觀察、勒戒後，認無繼續施用毒品之傾向，於民國95
    年3 月28日執行完畢釋放出所，並經臺灣臺北地方法院檢察
    署檢察官以94年度毒偵字第2591號為不起訴處分確定。又因
    偽造文書案件，經本院以96年度簡字第1075號判決判處有期
    徒刑3 月，嗣經本院以96年度聲減字第1244號裁定減為有期
    徒刑1 月15日確定；再因施用毒品案件，經臺灣板橋地方法
    院以96年度簡字第4238號判決判處有期徒刑3 月，減為有期
    徒刑1月15日確定，上開2案並經臺灣板橋地方法院以96年度
    聲字第3792號裁定定應執行刑2月15日確定，於98年6月13日
    縮短刑期執行完畢。復因施用毒品案件，經臺灣板橋地方法
    院以98年度簡字第5471號判決判處有期徒刑3月，於98年9月
    24日易科罰金執行完畢。再因搶奪案件，經臺灣板橋地方法
    院以98年度訴緝字第142號判決判處有期徒刑6月，上訴臺灣
    高等法院後，駁回上訴確定，於98年11月24日易科罰金執行
    完畢。又因施用毒品案件，經臺灣板橋地方法院以99年度簡
    字第1070號判決判處有期徒刑4月確定，於99年12月4日縮短
    刑期執行完畢。
二、詎其竟不知悔改，於前開釋放完畢後5 年內，復基於施用第
    二級毒品甲基安非他命（下稱甲基安非他命）之犯意，於10
    0年1月19、20日間之某時許，在其友人位於新北市三重區之
    住處內，以將甲基安非他命放入玻璃球內，燒烤產生煙霧而
    吸食之方式，施用甲基安非他命1次。嗣於同日下午4時許，
    在新北市○○區○○路2段174巷口，經警盤查後發現其係為
    毒品調驗人口，取得同意後採集其尿液送驗後，呈安非他命
    類陽性反應，而查獲上情。
三、案經新北市政府警察局板橋分局報請臺灣板橋地方法院檢察
    署檢察官呈請臺灣高等法院檢察署檢察長令轉臺灣臺北地方
    法院檢察署檢察官偵查起訴。
    理  由
一、本案卷附之臺灣檢驗科技股份有限公司100年2月15日濫用藥
    物檢驗報告1紙（見臺灣板橋地方法院檢察署100年度毒偵字
    第2277號卷第10頁），係臺灣檢驗科技股份有限公司依檢察
    機關概括授權囑託執行鑑定職務所出具之書面鑑定報告，依
    刑事訴訟法第159條第1項及同法第208條第1項準用同法第20
    6條第1項之規定，為傳聞法則之例外，得作為證據。
二、前揭事實，業據被告於本院審理時均坦承不諱（見本院卷第
    25頁反面）；且被告於上開時、地為警查獲後所採集之尿液
    經送鑑驗結果，呈安非他命類陽性反應，此有臺灣檢驗科技
    股份有限公司100年2月15日濫用藥物檢驗報告及新北市政府
    警察局板橋分局偵辦毒品危害防制條例案被移送人姓名及代
    碼對照表各1紙附卷可稽（見臺灣板橋地方法院檢察署100年
    度毒偵字第2277號卷第9 至10頁）。綜上，由前述相關書證
    等補強證據，足證被告上開任意性自白核與事實相符。又查
    被告前因施用毒品案件，經本院以94年度毒聲字第679 號裁
    定送觀察、勒戒後，認無繼續施用毒品之傾向，於95年3 月
    28日執行完畢釋放出所，並經臺灣臺北地方法院檢察署檢察
    官以94年度毒偵字第2591號為不起訴處分等情，有臺灣高等
    法院被告前案紀錄表1 份在卷可按，被告於觀察、勒戒執行
    完畢釋放後5 年內再次犯違反毒品危害防制條例罪刑甚明。
    是本案事證明確，被告施用甲基安非他命1 次之犯行洵堪認
    定，應依法論科。
三、查甲基安非他命為毒品危害防制條例第2條第2項第2 款所列
    之第二級毒品，不得非法施用。核被告所為，係犯毒品危害
    防制條例第10條第2 項之施用第二級毒品罪。其施用前後持
    有甲基安非他命之低度行為，應為施用之高度行為所吸收，
    不另論罪。又被告有如事實一所載之前案及執行紀錄，有臺
    灣高等法院被告前案紀錄表1 份在卷可佐，其受徒刑之執行
    完畢後，5 年以內故意再犯本案有期徒刑以上之罪，為累犯
    ，應依刑法第47條第1 項之規定，加重其刑。爰審酌被告歷
    經觀察、勒戒及刑之執行後，竟再為本案施用毒品犯行，顯
    見其不思悔改，自制力亦顯不佳；惟另考量被告於犯後已能
    坦承犯行，態度尚可，且其施用毒品之行為於本質上係屬自
    我戕害行為，反社會性之程度應屬較低，及檢察官求刑6 月
    適當等一切情狀，量處如主文所示之刑，並諭知易科罰金折
    算標準，以示懲儆。
據上論斷，應依刑事訴訟法第284條之1、第299條第1項前段，毒
品危害防制條例第10條第2項，刑法第11條前段、第47條第1項、
第41條第1項前段，判決如主文。
本案經檢察官趙雪瑛到庭執行職務。
中    華    民    國    100    年    6    月    13    日
                  刑事第十三庭  法  官  陳君鳳
以上正本證明與原本無異。
如不服本判決應於收受送達後10日內向本院提出上訴書狀，並應
敘述具體理由；其未敘述上訴理由者，應於上訴期間屆滿後20日
內向本院補提理由書（均須按他造當事人之人數附繕）「切勿逕
送上級法院」。
                                書記官  楊湘雯
中    華    民    國    100    年    6    月    14    日
附錄本案論罪科刑法條：
毒品危害防制條例第10條
施用第一級毒品者，處6月以上5年以下有期徒刑。
施用第二級毒品者，處3年以下有期徒刑。